sv: Orientering: Horisontell; Vertikal; Övrigt
vi: Định hướng: Ngang; Dọc; Khác
fi: Suuntautuminen: Vaakasuora; Pystysuora; Muu
pt-PT: Orientação: Horizontal; Vertical; Outro
pl: Orientacja: Pozioma; Pionowa; Inne
en: Orientation: Horizontal; Vertical; Other
ru: Ориентация: Горизонтальный; Вертикальная; Другое
fr: Orientation: Horizontal; Vertical; Autre
nb: Orientering: Horisontal; Vertikal; Annet
zh-CN: 方向: 水平; 垂直; 其他
ro-RO: Orientare: Orizontal; Vertical; Altele
hu: Tájolás: Vízszintes; Függőleges; Egyéb
bg-BG: Ориентация: Хоризонтална; Вертикална; Други
lt-LT: Padėtis: Horizontali; Vertikali; Kita
de: Ausrichtung: Horizontal; Vertikal; Sonstiges
es: Orientación: Horizontal; Vertical; Otros
cs: Orientace: Horizontální; Vertikální; Jiné
nl: Oriëntatie: Horizontaal; Verticaal; Andere
zh-TW: 方向: 水平; 垂直; 其他
sk-SK: Orientácia: Horizontálny; Vertikálny; Iné
hr-HR: Orijentacija: Horizontalno; Vertikalno; Ostalo
ja: オリエンテーション: ホリゾンタル; バーティカル; その他
el: Προσανατολισμός: Οριζόντιο; Κάθετο; Άλλο
ko: 방향: 수평; 수직; 기타
th: ปฐมนิเทศ: แนวนอน; แนวตั้ง; อื่นๆ
tr: Oryantasyon: Yatay; Dikey; Diğer
da: Orientering: Vandret; Lodret; Andet
pt-BR: Orientação: Horizontal; Vertical; Outro
it: Orientamento: Orizzontale; Verticale; Altro
sl-SI: Orientacija: Vodoravna; Navpična; Drugo